臺灣新竹地方法院刑事判決
109年度交易字第717號
公  訴  人  臺灣新竹地方檢察署檢察官
被      告  彭建凱


上列被告因過失傷害案件，經檢察官提起公訴（109年度偵字第
8159號），被告於本院準備程序中就被訴事實為有罪之陳述，經
告以簡式審判程序意旨，並聽取公訴人、被告之意見後，改依簡
式審判程序審理並判決如下：
    主  文
彭建凱犯過失傷害罪，處拘役肆拾日，如易科罰金，以新臺幣壹
仟元折算壹日。緩刑貳年，緩刑期間付保護管束，並應於本判決
確定後壹年內向指定公益團體、地方自治團體或社區提供捌拾小
時之義務勞務。
    犯罪事實及理由
一、本件犯罪事實及證據，除犯罪事實欄第1行應補充為「彭建
    凱於民國109年1月13日凌晨4時35分許，…」、第8行應補充
    為「貿然未顯示方向燈光及減速慢行即變換車道至外線車道
    駛至巷口，…」、第10至11行應補充為「…沿忠孝路17巷由西
    往東方向行駛至該巷口欲右轉忠孝路直行時，亦疏未注意禮
    讓多線道之被告自用小客車先行，致閃避不及而發生擦撞…
    」，及證據部分補充被告於本院準備程序、審理時之自白外
    ，餘均引用檢察官起訴書之記載（如附件）。
二、論罪科刑：　
㈠、核被告彭建凱所為，係犯刑法第284條前段之過失傷害罪。被
    告於員警據報至現場處理尚不知悉其過失傷害犯嫌前，坦承
    肇事並願接受裁判，有道路交通事故肇事人自首情形紀錄表
    在卷可證，被告符合自首之要件，爰依刑法第62條前段規定
    減輕其刑。
㈡、爰以行為人之責任為基礎，審酌被告駕駛自用小客車貿然變
    換車道未顯示方向燈光及駛至無號誌之交叉路口亦疏未減速
    慢行，致與自該交叉路口駛出亦疏未注意禮讓多線道之被告
    自用小客車先行之告訴人機車發生擦撞，致生本件車禍事故
    ，告訴人因此受有起訴書所載傷勢，本院考量告訴人與被告
    在本案之過失程度，本件事故發生告訴人過失程度顯然較重
    ；暨被告國中畢業之智識程度，現以打零工為業、需扶養2
    名就學中子女之家庭經濟狀況，犯後均坦承犯行，態度尚稱
    良好等一切情狀，爰量處如主文所示之刑，並諭知易科罰金
    之折算標準。
㈢、末查，被告前未曾因故意犯罪受有期徒刑以上刑之宣告，有
    臺灣高等法院被告前案紀錄表1紙附卷可稽，因一時疏失，
    致罹刑典，犯後已坦承犯行，堪認有悔意，雖迄未與告訴人
    達成和解，然實係因雙方金額差距過大，被告於本院審理時
    亦供承願賠償告訴人損害新臺幣20萬元，應認被告有誠意與
    告訴人和解，並非惡意不予賠償，本院認其經此偵、審程序
    及刑之宣告後，應知所警惕而無再犯之虞，本院因認暫不執
    行其刑為當，依刑法第74條第1項第1款規定諭知緩刑2年，
    並依同條第2項第5款規定，命被告應於本判決確定後1年內
    向指定之公益團體、地方自治團體或社區提供80小時之義務
    勞務（向公益團體、地方自治團體或社區提供義務勞務，屬
    執行之問題，應由執行檢察官斟酌全案情節及各公益團體、
    地方自治團體或社區之需求指定）。又受緩刑之宣告而有刑
    法第74條第2項第5款所定事項者，應於緩刑期間付保護管束
    ，為刑法第93條第1項第2款所明定，爰依法併為緩刑期間付
    保護管束之諭知，以啟自新。
據上論斷，應依刑事訴訟法第273條之1第1項、第299條第1項前
段、第310條之2、第454條第2項，判決如主文。
本案經檢察官劉晏如提起公訴，檢察官邱宇謙到庭執行職務。
中    華    民    國   110    年    1     月    26    日
                  刑事第九庭  法  官  卓怡君
以上正本證明與原本無異。　　　　　　　　　
如不服本判決應於收受本判決後20日內向本院提出上訴書狀，上
訴書狀應敘述具體理由。上訴書狀未敘述上訴理由者，應於上訴
期間屆滿後20日內補提理由書狀於本院(均須按他造當事人之人
數附繕本 )「切勿逕送上級法院」。
中　　華　　民　　國　　110 　年　　1 　　月　　26　　日
                              書記官  胡家寧

附錄本案論罪科刑法條全文：
刑法第284條：
因過失傷害人者，處1年以下有期徒刑、拘役或10萬元以下罰金
；致重傷者，處3年以下有期徒刑、拘役或30萬元以下罰金。
【附件】
臺灣新竹地方檢察署檢察官起訴書
                                     109年度偵字第8159號
　　被　　　告　彭建凱　男　29歲（民國00年0月00日生）
　　　　　　　　　　　　住新竹縣○○鎮○○路0段000巷00弄
　　　　　　　　　　　　　0號
　　　　　　　　　　　　國民身分證統一編號：Z000000000號
上列被告因過失傷害案件，業經偵查終結，認應提起公訴，茲將
犯罪事實及證據並所犯法條分敘如下：
        犯罪事實
一、彭建凱於民國109年1月13日4時35分許，駕駛車牌號碼000-000
    0號自用小客車沿新竹市東區忠孝路由北往南方向行駛，行經
    新竹市東區忠孝路17巷口時，本應注意行車遇有變換車道時
    ，應先顯示欲變換車道方向之燈光，亦應注意行經無號誌之
    交岔路口應減速慢行，作隨時停車之準備，而依當時天候晴、夜
    間有照明、路面乾燥無缺陷亦無障礙物、視距良好等一切情形
    ，客觀上並無不能注意之情事，竟疏未注意，貿然未顯示方
    向燈光及減速慢行即變換車道駛入巷口，適有廖祥煌騎乘車
    牌號碼000-000號普通重型機車沿新竹市東區忠孝路17巷由西
    往東方向行駛至該巷口時，因閃避不及而發生擦撞，致廖祥煌
    受有右側遠端鎖骨粉碎性骨折、頭部外傷及臉部挫傷、右手
    挫傷、四肢多處擦挫傷等傷害。
二、案經廖祥煌訴由新竹市警察局第二分局報告偵辦。
        證據並所犯法條
一、證據清單及待證事實：
編號 證據名稱 待證事實  ㈠ 被告彭建凱於警詢及本署偵查中之供述。 坦承全部犯罪事實。  ㈡ 證人廖祥煌於警詢及本署偵查中之證述。 證明全部犯罪事實。  ㈢ 新竹馬偕紀念醫院普通診斷證明書1紙。 證明告訴人廖祥煌受有上開傷害之事實。  ㈣ 道路交通事故現場圖、道路交通事故調查報告表㈠㈡各1份、現場及監視器畫面照片42張。 佐證本案交通事故發生之時 間、地點、行車方向、現場 狀況、違反交通規則、車輛碰撞情形等事實。  ㈤ 交通部公路總局新竹區監 理所109年11月2日竹監鑑字第1090290319號函及所附竹苗區車輛行車事故鑑定會鑑定意見書(竹苗區0000000案)1份。 證明被告駕駛自用小客車，未顯示方向燈光即行往右變換車道駛入無號誌路口，未減速慢行小心通過，為肇事次因之事實。 
二、核被告所為，係犯刑法第284條前段之過失傷害罪嫌。
三、依刑事訴訟法第251條第1項提起公訴。
　　此　致
臺灣新竹地方法院
中　　華　　民　　國　 109　　年　　11　　月　　4 　　日
　　　　　　　　　　　　　　  檢  察  官  劉  晏  如
本件證明與原本無異
中　　華　　民　　國　 109　　年　　11　　月　　16　　日
                              書  記  官  許  立  青

所犯法條
刑法第284條　
因過失傷害人者，處 1 年以下有期徒刑、拘役或 10 萬元以下
罰金；致重傷者，處 3 年以下有期徒刑、拘役或 30 萬元以下
罰金。